最高法院刑事判決　　　　　　　　　 111年度台上字第1881號
上　訴　人　李世偉



上列上訴人因違反毒品危害防制條例案件，不服臺灣高等法院臺
中分院中華民國111年1月11日第二審判決（110年度上訴字第132
7號，起訴案號：臺灣臺中地方檢察署109年度偵字第5915號），
提起上訴，本院判決如下：
    主  文
上訴駁回。
    理  由
一、按刑事訴訟法第377 條規定，上訴於第三審法院，非以判決
    違背法令為理由，不得為之。是提起第三審上訴，應以原判
    決違背法令為理由，係屬法定要件。如果上訴理由書狀並未
    依據卷內訴訟資料，具體指摘原判決不適用何種法則或如何
    適用不當，或所指摘原判決違法情事，顯與法律規定得為第
    三審上訴理由之違法情形不相適合時，均應認其上訴為違背
    法律上之程式，予以駁回。
二、本件原判決綜合全案卷證資料，本於事實審法院之推理作用
    ，認定上訴人李世偉有如其事實欄所載與劉敏郎及羅惠美（
    以上2 人此部分犯行，業經臺灣臺中地方法院判刑確定）共
    同販賣第一級毒品海洛因予李明昇之犯行，因而維持第一審
    論處其共同販賣第一級毒品罪，於裁量依累犯規定加重其刑
    後，再適用刑法第59條之規定酌減其刑，量處有期徒刑15年
    2月，並諭知未扣案之犯罪所得新臺幣（下同）6千元沒收及
    追徵之判決，而駁回上訴人在第二審之上訴，已詳述其所憑
    證據及認定之理由，對於上訴人否認犯罪之辯解何以均不足
    以採信，亦在理由內詳加指駁及說明，核其所為之論斷，俱
    有卷存證據資料可資覆按，從形式上觀察，原判決尚無足以
    影響其判決結果之違背法令情形存在。
三、上訴人上訴意旨略稱：李明昇於警詢時指述上訴人有參與本
    件共同販賣海洛因予李明昇之犯行，有諸多謬誤，且與事實
    不符。乃原判決別無其他補強證據，僅憑李明昇不實之指述
    ，遽而認定上訴人有本件被訴之共同販賣海洛因犯行，自有
    未洽云云。
四、惟證據之取捨與事實之認定，乃事實審法院之職權，苟其採
    證認事並不違背經驗法則與論理法則，即不能任意指為違法
    而執為適法之上訴第三審理由。又當事人聲請調查之證據，
    法院固有調查之義務，然仍以與待證事實有關，復在客觀上
    具有調查可能性及必要性者為限；若當事人聲請調查之證據
    與待證事實無關，或事證已臻明確，在客觀上欠缺調查之必
    要性者，法院縱未加以調查，亦不能指為違法。原判決認定
    上訴人確有本件被訴共同販賣第一級毒品罪之犯行，已就相
    關事證詳加調查論列，復綜合上訴人之供述，參酌李明昇之
    指述，佐以劉敏郎及羅惠美之證詞，徵引卷附劉敏郎與李明
    昇之電話通訊監察錄音譯文，相互斟酌判斷，資為前揭認定
    ，已說明其取捨證據判斷之依據及得心證之理由，並就上訴
    人否認犯罪所執其不認識李明昇，並未與劉敏郎及羅惠美共
    同販賣海洛因予李明昇，羅惠美雖有交付6 千元現金予伊，
    但羅惠美說這是清償昔日之欠款云云之辯解，何以係飾卸之
    詞而與事實不符，敘明不足採取之理由綦詳（見原判決第 3
    頁第12行至第9 頁第28行），核其所為論斷俱有卷內資料足
    憑，且無違背經驗、論理法則之情形，自不能任意指為違法
    。本件上訴人上訴意旨所云上情，無非置原判決明確之論斷
    於不顧，猶執其在原審所為之同一辯解，任意指摘原判決採
    證認事違法，顯與法律所規定得為第三審上訴理由之違法情
    形不相適合。揆之首揭規定及說明，其上訴為違背法律上之
    程式，應予駁回。
據上論結，應依刑事訴訟法第395條前段，判決如主文。
中    華    民    國   111    年    4     月    21    日
                  刑事第一庭審判長法  官  郭  毓  洲  
                                  法  官  林  英  志  
                                  法  官  林  靜  芬  
                                  法  官  蔡  憲  德  
                                  法  官  周  盈  文  
本件正本證明與原本無異
                                  書記官
中    華    民    國   111    年    4     月    26    日